臺灣臺北地方法院交通事件裁定　九十四年度交聲字第六六八號
　　異議人即
　　受處分人　甲○○
上列受處分人因違反道路交通管理處罰條例案件，對於臺北市交
通事件裁決所中華民國九十四年六月二十七日所為之處分（原處
分案號：北市裁二字第裁二二ＡＩＬ二○○五二五號），聲明異
議，本院裁定如下：
    主  文
異議駁回。
    理  由
一、按汽車在雙向二車道行使時，在劃有行車分向線之路段，不
    得駛入來車之車道內，道路交通安全規則第九十七條第二款
    定有明文。汽車駕駛人，爭道行駛，不依規定駛入來車道者
    ，處新台幣（下同）六百元以上一千八百元以下罰鍰，汽車
    駕駛人，違反道路交通管理處罰條例第四十五條所列條款之
    一者，除依原條款處罰鍰外，並記違規點數一點，此道路交
    通管理處罰條例第四十五條第三款、第六十三條第一項第一
    款分別定有明文。復按道路交通管理處罰條例所稱之汽車包
    括機器腳踏車，此觀道路交通管理處罰條例第三條第八款規
    定自明。
二、原處分意旨略以：本件受處分人即異議人甲○○所有車號Ｎ
    Ｍ七○九三號重型機車，於民國九十四年四月二十日十七時
    三十六分許，行至臺北市○○路○段與通化街一七一巷口時
    ，未依規定駛入來車道，經臺北市政府警察局信義分局員警
    以受處分人所有上開車號之重型機車有違反道路交通管理處
    罰條例第四十五條第三款規定之行為，掣單舉發，嗣受處分
    人於舉發通知單上所載之應到案日期前向原處分機關提出申
    訴，經原處分機關請舉發單位調查結果，仍認受處分人有前
    開違規行為，原處分機關乃依道路交通管理處罰條例第四十
    五條第三款及違反道路交通管理事件統一裁罰基準表之規定
    於九十四年六月二十七日裁處受處分人罰鍰一千二百元，並
　　依同條例第六十三條第一項第一款記違規點數一點。
三、本件異議人抗辯該處並未見到禁止左轉之標誌，且道路交通
    管理處罰條例第四十五條第三款係針對汽車駕駛人規範，不
    及機車，及員警當時執法不公，相同違規情形之車輛多未攔
    下處罰，執法態度不佳云云。
四、查，前揭違規事實，有本件臺北市政府警察局舉發違反道路
    交通管理事件通知單、臺北市政府警察局信義分局九十四年
    五月二十七日北市警信分交字第○九四三一五○九三○○號
    函及違規現場全貌之照片十五幀附卷可稽，且異議人於異議
    狀亦自承曾騎乘前開車號機車加油後，自加油站左轉駛進基
    隆路等情。異議人雖辯稱該處並無禁止左轉之標誌云云，然
    依舉發單位所提供之現場照片觀之，於加油站出口處確豎立
    有禁止左轉之號誌，且加油站出口所臨接之基隆路，路面亦
    劃設雙黃線禁止違規駛入，異議人前揭所辯，自不足採。另
    異議人辯稱道路交通管理處罰條例第四十五條第三款係針對
    汽車駕駛人規範，不及機車云云，惟依首揭說明，道路交通
    管理處罰條例所規範之「車輛」，依其定義本包含「機器腳
    踏車」在內，異議人所辯，恐有誤會，並無可採。至異議人
    其餘所辯，則與違規事實之成立無涉，本件事證已臻明確，
    異議人之違規行為堪以認定。
五、綜上所述，確有前揭時、地之違規事實存在，而原處分機關
    依道路交通管理處罰條例第四十五條第三款及違反道路交通
    管理事件統一裁罰基準表之規定，裁處受處分人罰鍰一千二
    百元，並依同條例第六十三條第一項第一款記違規點數一點
    ，核無違誤，本件聲明異議為無理由，應予駁回。
據上論斷，應依道路交通案件處理辦法第十九條，裁定如主文。
中　　華　　民　　國　　九十四　　年　八　月　二十三　日
                  　　　　交通法庭法　官　陳正昇
以上正本證明與原本無異。
如不服本裁定應於送達後五日內向本院提出抗告狀。
 　　                     　　　　書記官　陳豪達
中　　華　　民　　國　　九十四　　年　八　月　二十三　日
